【裁判字號】    99,上訴,2191
【裁判日期】    991228
【裁判案由】    偽造有價證券等
【裁判全文】
臺灣高等法院臺中分院刑事判決        99年度上訴字第2191號
上  訴  人  臺灣臺中地方法院檢察署檢察官
被      告  林郁修
指定辯護人  本院公設辯護人  郭博益
上列上訴人因偽造有價證券等案件，不服臺灣臺中地方法院99年
度訴字第389號，中華民國99年9月28日第一審判決（起訴案號：
臺灣臺中地方法院檢察署98年度偵字第6535、7681、17762、
24766、28685號），提起上訴，本院判決如下：
    主  文
上訴駁回。
    事  實
一、林郁修於民國94年間受僱於綽號「阿輝」之不詳姓名成年男
    子，在臺中縣豐原市○○路143號「阿輝」經營之「中一當
    舖」擔任店員，竟與「阿輝」共同基於乘人急迫而貸放金錢
    ，以取得與原本顯不相當重利之犯意，乘附表一編號1所示
    之借款人彭惠光，因經濟狀況不佳，需錢孔急而急迫之際，
    而於94年4月27日，在「中一當舖」，借款新臺幣（下同）6
    萬元予彭惠光，計息方式為每月1期，每期利息5千4百元（
    換算年利率為108%），借款時除簽發面額為6萬元之本票、
    借車切結書外，並提供車牌號碼PH－5872號自小客車之行車
    執照、國民身分證影本供擔保，向彭惠光收取與原本顯不相
    當之重利。彭惠光並於不詳時間清償部分本金，未清償部分
    則按上開利率支付利息，至98年5月3日被查獲時，彭惠光尚
    積欠本金3萬5千元未清償。
二、林郁修於95年初取得「中一當舖」之經營權，擔任「中一當
    舖」之實際負責人（登記負責人許維育），竟基於乘人急迫
    而貸放金錢，以取得與原本顯不相當重利之犯意，乘附表一
    編號2 至17所示之借款人，因附表一所示因素經濟狀況不佳
    ，需錢孔急而急迫之際，而於附表一編號2 至17所示之借款
    時間，在「中一當舖」內，由附表一編號2 至17所示之借款
    人，提供如附表一編號2 至17所示之擔保物品作為借款之擔
    保後，各借予附表一編號2 至17所示之借款人如附表一所示
    之金額，並以附表一編號2 至17所示方式，向各借款人收取
    與原本顯不相當之重利。
三、林郁修因將「中一當舖」之部分資金贈與其父親，為防止其
    妻盧羿岑發現，竟基於行使偽造私文書及意圖供行使之用而
    偽造有價證券之犯意，於96年6月6日後之96年間某日，在「
    中一當舖」內，接續在附表二編號1、2之本票發票人欄，偽
    簽「彭惠光」之署名1枚並按捺指印3枚（包括騎逢部分之指
    印）而偽造本票，同時接續在附聯上開本票之附表三編號1
    、2 之授權書立授權書人欄，偽簽「彭惠光」之署名1枚並
    按捺指印1枚，而偽造授權填載上開偽造本票之到期日及利
    率之私文書，而後於偽造完成後96年間某日，同時將上開偽
    造之附表二編號1、2之本票、附表三編號1、2之授權書交付
    其妻盧羿岑對帳而行使之，足生損害於彭惠光。嗣林郁修又
    因將「中一當舖」之部分資金贈與其父親，為防止其妻盧羿
    岑發現，另行基於行使偽造私文書及意圖供行使之用而偽造
    有價證券之犯意，於97年11月10日後之某日，在「中一當舖
    」內，接續在附表二編號3至7之本票發票人欄，偽簽「劉興
    聲」之署名1枚並按捺指印3枚（包括騎逢部分之指印）而偽
    造本票，並於接續偽造上開附表二編號3至7之本票時，亦接
    續在附表三編號9之本票發票人欄，偽簽「劉興聲」之署名1
    枚並按捺指印5枚（包括騎逢部分之指印），僅記載「95年
    19日」，漏載月份之未完成記載之本票，而偽造具有債權憑
    證性質之私文書，且同時接續在附聯上開本票之附表三編號
    3至8之授權書立授權書人欄，偽簽「劉興聲」之署名1枚並
    按捺指印1枚，而偽造授權填載上開偽造本票之到期日及利
    率之私文書，而後於偽造完成後之某日，同時將上開偽造之
    附表二編號3至7之本票、附表三編號3至8之授權書、附表三
    編號9具有債權憑證性質之未完成記載之本票，交付其妻盧
    羿岑對帳而行使之，足生損害於劉興聲。嗣於98年3月5日，
    為警在「中一當舖」查獲如附表一、二、三所示之物，而循
    線查獲。
四、案經連明枝訴由臺中縣警察局移送臺灣臺中地方法院檢察署
    檢察官偵查起訴。
    理  由
壹、證據能力部分：
一、按被告以外之人於審判外之言詞或書面陳述，除法律有規定
    者外，不得作為證據，刑事訴訟法第159條第1項固定有明文
    。惟被告以外之人於審判外之陳述，雖不符同法第159條之1
    至之4 規定，而經當事人於審判程序同意作為證據，法院審
    酌該言詞陳述或書面陳述作成時之情況，認為適當者，亦得
    為證據。又當事人、代理人或辯護人於法院調查證據時，知
    有第159條第1項不得為證據之情形，而未於言詞辯論終結前
    聲明異議者，視為有前項之同意，此據同法第159條之5規定
    甚明。次按被告以外之人於偵查中向檢察官所為陳述，除顯
    有不可信之情況者外，得為證據，刑事訴訟法第159條之1第
    2 項亦有明文。查證人彭惠光、連晟閔、羅偉恭、柯阿韞、
    、吳振槐、翁洪春綢、王文性、郭錦杉、陳瑞淋、黃秀月、
    胡雅麗、劉興聲、連明枝、李仁杰、羅偉恭、盧奕岑於警詢
    之證述，及證人連晟閔、連明枝、李仁杰、羅偉恭、盧奕岑
    於偵查中經具結而為之證述，檢察官、被告及辯護人於本院
    理由均未提出異議，本院亦查無上開證人彭惠光等人證述有
    何顯不可信之情況，自均有證據能力。
二、查其餘以下所引用被告以外之人於審判外之書面陳述，而不
    符合刑事訴訟法第159條之1至第159條之4之規定者，業經本
    院於審理時當庭提示而為合法之調查，公訴人、被告及辯護
    人於本院審理時均無異議，本院復審酌前開證據作成或取得
    之狀況，並無非法或不當取證之情事，且亦無顯不可信之情
    況，故認為適當而均得以作為證據，依刑事訴訟法第159 條
    之5第1項規定，均具有證據能力，先予敘明。
貳、有罪部分：
一、訊據被告林郁修對於犯罪事實一、二部分之重利犯行坦承不
    諱，核與證人彭惠光（參警卷(五)第2至3頁）、連晟閔（參警
    卷(三)第48至56頁）、羅偉恭（參警卷(三)第67至74頁）、柯阿
    韞（參警卷(三)第78、80頁）、吳振槐（參警卷(三)第84、86頁
    ）、郭錦杉（參警卷(三)第99、101頁）、陳瑞淋（參警卷(三)
    第119至120頁）、黃秀月（參警卷(三)第125、127頁）、胡雅
    麗（參警卷(三)第213、215頁）、劉興聲（參警卷(三)第222、2
    24頁）於警詢證述情節相符，及證人彭惠光、劉興聲、黃秀
    月、胡雅麗於原審審理時（參原審卷第181至184、203至204
    頁）證述情節相符，且有贓物認領保管單、彭惠光簽發之本
    票（參警卷(五)第4至5頁）、連晟閔簽發之本票、借車切結書
    、贓物認領保管單（參警卷(三)第58-1、58-3、58-4、58-5、
    58-6、62、63、64、66頁）、羅偉恭簽發之本票、借車切結
    書、當票、贓物認領保管單（參警卷(三)第58、59、76、77頁
    ）、柯阿韞具領之贓物認領保管單（參警卷(三)第83頁）、吳
    振槐出具之支票、本票、贓物認領保管單（參警卷(三)第89至
    91頁）、郭錦杉簽發之本票、贓物認領保管單（參警卷(三)第
    107、111頁）、當票、陳瑞淋簽發之本票、借車切結書、贓
    物認領保管單（參警卷(三)第121至124頁）、清償證明書、黃
    秀月出具之贓物認領保管單（參警卷(三)第130、140頁）、胡
    雅麗簽發之本票、借車切結書、贓物認領保管單（參警卷(三)
    第218、219、221頁）、劉興聲簽發之本票、支票（參警卷
    (三)第227至229、236頁）附卷可稽，足認被告此部分之自白
    與事實相符，應堪採信。故被告上開重利犯行，事證明確，
    均堪認定。
二、訊據被告林郁修業已坦承偽造附表二所示之本票及附表三所
    示之私文書，而後並交與其妻盧羿岑對帳使用等節。且查：
  (一)如附表二所示之本票、附表三所示之私文書均係被告所偽造
    之事實，業據證人即被害人彭惠光、劉興聲（下均以姓名稱
    之）於警詢及於原審審理時（參警卷(五)第2至3頁、警卷(三)第
    222、224頁、原審卷第181至184頁）證述甚詳，且上開偽造
    之本票、私文書扣案可資佐證，而上開偽造之本票、私文書
    經送驗結果，附表二編號1、2所示之本票、附表三編號1、2
    所示私文書採得指紋中，有3枚指紋與被告左中指指紋相符
    ；附表二編號3至7所示之本票、附表三編號3至9所示私文書
    採得指紋中，有8枚指紋與被告右拇指指紋相符，有內政部
    刑事警察局98年5月19日刑紋鑑字第0980066887號鑑驗書、
    98年10月20日刑紋鑑字第0980144729鑑驗書各1份附卷可稽
    （參警卷(四)第18至19頁、警卷(五)第7至8頁）。又被告因將「
    中一當舖」之部分資金贈與其父親，為防止其妻盧羿岑發現
    ，而偽造如附表二所示之本票及附表三所示之私文書，而後
    於偽造完成後，將上開偽造之本票、私文書交付其妻盧羿岑
    對帳而行使等情，亦經證人盧羿岑於偵查中證述甚詳（參98
    年度偵字第24766號偵查卷第13頁），均核與被告供述相符
    ，足認被告此部分之自白與事實相符，應堪採信。
  (二)被告貸款予借款人時，要求借款人簽發借款當日與借貸本金
    相同金額之本票，以供擔保等情，業據被告供述在卷（參原
    審卷第152頁背面），徵之劉興聲於附表一編號15至17所示
    時間向被告借貸時所簽發之本票，發票日及金額，均與借貸
    日期及本金相符，此有該本票3張足憑（參警卷(四)第5至7頁
    ），足認被告此部分之自白與事實相符，應堪採信。被告偽
    造之本票之目的在於防止其妻盧羿岑發現其挪用「中一當鋪
    」之資金，供其妻對帳時證明借款之用，而依其經營之慣例
    ，本票簽發日期及金額即為借貸日期及借貸本金，豈有於94
    、95年間即偽造借貸日為97年間之本票之理？再觀之上開指
    紋鑑定結果，於附表二編號1、2所示之本票、附表三編號1
    、2所示私文書採得指紋中（即偽造彭惠光部分），有3枚指
    紋與被告左中指指紋相符；於附表二編號3至7所示之本票、
    附表三編號3至9所示私文書採得指紋中（即偽造劉興聲部分
    ），則有8枚指紋與被告右拇指指紋相符，詳如前述。偽造
    彭惠光捺指紋部分係用左中指，偽造劉興聲捺指紋部分則係
    用右拇指，足認被告每次偽造本票、私文書時，捺指紋行為
    模式具有一貫性，核與一般人同一次行為之行為模式具一貫
    性之常情相符，而被告上開偽造彭惠光、劉興聲之本票、私
    文書，使用之手指不同，足證被告係分別2次時間偽造。另
    觀之被告偽造本票之目的，及其經營之慣例，本票簽發日期
    及金額即為借貸日期及借貸本金，應認被告偽造附表二編號
    1、2所示之本票、附表三編號1、2所示私文書（即偽造彭惠
    光部分），係於最後發票日即96年6月6日後之96年間某日；
    被告偽造附表二編號3至7所示之本票、附表三編號3至9所示
    私文書（即偽造劉興聲部分），係於最後發票日即於97年11
    月10日後之某日。
  (三)按本票之發票年、月、日為本票應記載事項；欠缺票據法所
    規定票據上應記載事項之一者，其票據無效，此觀票據法第
    120條第1項第6款、第11條第1項前段規定自明。又未記載發
    票日期之本票，因欠缺票據法上規定應記載之事項，固不認
    其具有票據之效力，而不得視為有價證券，惟依其書面記載
    ，如足以表示由發票人無條件付款之文義，仍不失為具有債
    權憑證性質之私文書（最高法院84年度臺非字第3號、85年
    度臺上字第495號判決、95年度臺上字第752號判決意旨參照
    ）。被告雖冒用劉興聲之名義簽發附表二編號9所示之本票1
    張，但上開本票之發票日僅記載「95年19日」，而未填載「
    月份」，顯見上開本票之發票行為尚未完成，而不具「有價
    證券」之性質，然該未完成發票日記載之本票上已記載「無
    條件擔任兌付新臺幣壹拾萬元整」之文義，顯足表彰彭惠光
    之債權債務關係，足認附表三編號9所示之未完成記載之本
    票具有債權憑證之性質，自為私文書甚明。
  (四)綜上所述，本案事證明確，被告所犯偽造有價證券等犯行，
    均堪認定。
三、論罪科行：
  (一)所犯重利罪部分：
  1.核被告就犯罪事實一、二所示之行為，均係犯刑法第344 條
    重利罪。被告就附表一編號1部分與綽號「阿輝」之不詳姓
    名成年男子間，有犯意聯絡及行為分擔，為共同正犯。按每
    次重利行為於借款後雖收取多期利息，然時地密切接近，侵
    害同一法益，數次收取利息行為之獨立性極為薄弱，依一般
    社會健全觀念，在時間差距上，難以強行分開，在刑法評價
    上，以視為數個舉動之接續施行，屬接續犯，僅成立一個重
    利罪。是被告於附表一編號1部分，雖係於94年4月27日貸款
    予彭惠光，然收取利息至98年3月5日為警查獲前某日；被告
    於附表一編號12部分，雖係於95年11月間某日貸款予被害人
    黃秀月，然收取利息至98年1月28日；被告於附表一編號14
    部分，雖係於96年3月9日貸款予被害人胡雅麗，然收取利息
    至98年1月間某日，其最後行為均已逾越刑法修正實施（即
    95 年7月1日）及中華民國九十六年罪犯減刑條例實施（即
    96年4月24日）之日，故無新舊法比較、減刑之問題，附此
    敘明。
  2.按刑法第344條之重利罪屬結果犯，該罪之成立以行為人取
    得與原本顯不相當之重利結果為前提。而「取得」與原本顯
    不相當之重利，係指行為人已由借貸人一方獲得該顯不相當
    之重利者而言，至取得利息之時期究於借貸時同時扣取或按
    日按月交付、已取得利息之多寡及次數，皆非所問。查被告
    貸予如附表一所示之借款人金錢，且已收取利息，已如前述
    ，則被告即已取得與原本顯不相當之重利，而為刑法第344
    條重利罪之既遂犯，至於借款之原本是否已回收，則與本罪
    之既遂無涉，併予敘明。
  3.按重利犯罪之性質，在社會生活常態上或為零星偶一為之，
    或長期不間斷的反覆為之，均有其可能性，自難認立法者於
    制定刑罰法律之初，已認知重利行為必屬具反覆性之犯罪，
    且有意藉由法條中客觀構成要件之行為要素，涵括上開具有
    反覆實施特性之數個犯罪行為。況實務上最高法院歷來僅將
    專以觸犯該等法條之罪，為其日常生活之職業者之常業犯，
    認為其性質上屬多數行為之集合犯，在法律上將之擬制為一
    罪（即學理上稱之實質上一罪）（最高法院92年度臺上字
    5115號、92年度臺上字第4959號、93年度臺上字第3609號、
    94年度臺上字第4567號判決意旨參照）；而本次刑法修正既
    依據「刑罰公平原則」之考量，刪除有關連續犯之規定，並
    將含有連續犯性質之常業犯一併全數刪除（參見刑法修正草
    案總說明），則再以集合犯之概念評價多數重利之行為，即
    有不當。因此，多次重利犯罪之行為，當無論以「接續犯」
    或「集合犯」之餘地，此時則應回歸一般刑法上行為單、複
    數之認定，而予論罪科刑，較稱妥適。被告所為如附表一所
    示各次重利犯行，前後收取重利之時間並非全然同一，行為
    各自獨立，容係乘各被害人經濟窘迫之際，見機基於各別犯
    意而為之，所侵害之法益亦非屬同一，自應予分論併罰。
  (二)偽造有價證券等罪部分：
  1.核被告就犯罪事實三所示之行為，均係犯刑法第201條第1項
    之偽造有價證券罪，及刑法第216條、第210條行使偽造私文
    書罪。於96年6月6日後之96年間某日，被告在同一地點密切
    緊接之時間內，以單一犯意，接續偽造如附表二編號1、2之
    本票、附表三編號1、2之授權書；於97年11月10日後之某日
    ，被告在同一地點密切緊接之時間內，以單一犯意，接續偽
    造如附表二編號3至7之本票、附表三編號3至9之私文書，其
    各次均係侵害單一法益，各應為接續犯，均分屬單純一罪。
    又被告偽造「彭惠光」、「劉興聲」之署名及指印，為偽造
    有價證券罪、偽造私文書之部分行為，均不另論罪。被告偽
    造有價證券後，復持以行使，行使之低度行為應為偽造之高
    度行為所吸收，應僅論以偽造有價證券罪，起訴書認此部分
    應予分論併罰，尚有未洽。被告偽造私文書後，復持以行使
    ，偽造之低度行為應為行使之高度行為所吸收，應僅論以行
    使偽造私文書罪。被告於於96年6月6日後之96年間某日、97
    年11月10日後之某日，各同時偽造有價證券及行使偽造私文
    書，係一行為觸犯數罪名之想像競合犯，均應依刑法第55條
    規定從一重依偽造有價證券罪處斷。再被告所犯上開2次偽
    造有價證券罪，犯意個別、行為有異，應分論併罰。又公訴
    意旨認被告未經劉興聲之同意或授權，擅自填寫如附表二編
    號9所示之本票，係犯刑法第201第1項之偽造有價證券罪嫌
    。惟查上開本票之發票日尚未填載完成，尚未完成發票行為
    ，被告雖有偽造、行使之行為，但尚與偽造有價證券罪之構
    成要件有間，其所為僅係犯行使偽造私文書罪，已如上述，
    公訴意旨認應成立偽造有價證券罪，尚有誤會，自應於基本
    社會事實同一之範圍內，變更起訴法條，附此敘明。
  2.按偽造有價證券罪之法定最低刑為3年以上有期徒刑，考其
    立法意旨在維護市場秩序，保障交易信用，然本件被告偽造
    彭惠光、劉興聲之本票多張，係供其妻查帳之用，防止其妻
    發現被告挪用「中一當鋪」資金，並未以偽造之本票供流通
    之用，未造成被害人或其他人之實際損失，被告一時思慮不
    周，以致誤蹈法網，且已均與彭惠光、劉興聲達成和解，取
    得彭惠光、劉興聲之諒解，有和解書2份附卷可稽（參原審
    卷第32、34頁），惡性實屬輕微，本院認若處被告法定最低
    度刑責，仍嫌過重，客觀上足以引起一般之同情，爰均依刑
    法第59條規定，酌減輕其刑。
  (三)綜上，原審法院因認被告上揭犯行，均罪證明確，並適用刑
    法第344條、第201條第1項、第216條、第210條、第55條、
    第59條、第41條第1項、第51條第5款、第205條、第219條，
    刑法施行法第1條之1之規定，並審酌刑法第57條之一切情狀
    ，就被告各次重利犯行分別量處如附表一所示之刑，並諭知
    易科罰金之折算標準及定其應執行刑；就偽造有價證券部分
    ，分別量處有期徒刑1年6月、1年8月，並定其應執行為2年
    。另考量被告之素行，本案偽造有價證券分並無犯罪所得，
    犯後坦承犯行之態度，已與被害人達成民事和解等一切情狀
    ，被告前未曾因故意犯罪受有期徒刑以上刑之宣告，因一時
    失慮致罹刑典，觸犯偽造有價證券之犯行，信其經此論罪科
    刑之教訓，應知警惕而無再犯之虞，認前開對其宣告之有期
    徒刑之刑以暫不執行為適當，併予緩刑5年之諭知，再斟酌
    被告關於偽造有價證券宣告緩刑部分之犯罪情節，認有命其
    提供義務勞務以培養正確之法治觀念，並藉由服務社群體認
    維護社會法益之重要性，爰依刑法第74條第2項第5款之規定
    ，命被告向指定之政府機關、政府機構、行政法人、社區或
    其他符合公益目的之機構或團體，提供60小時之義務勞務，
    暨依刑法第93條第1項第2款規定，諭知緩刑期內付保護管束
    ，及就沒收部分以：附表二所示之本票7紙，為被告所偽造
    之有價證券，應依刑法第205條之規定，予以宣告沒收（至
    上開本票上所偽造之「彭惠光」、「劉興聲」署名及指印，
    已因該部分本票沒收而兼括之，無庸再依刑法第219條之規
    定重複諭知沒收）。另如附表三所示偽造之「彭惠光」、「
    劉興聲」署名及指印，不問屬於被告與否，均應依刑法第
    219 條之規定宣告沒收。核其認事用法，均無違誤，檢察官
    上訴意旨以被告是否確因資助原生家庭致為此不法行為，仍
    屬有疑，再其所為有玻壞市場秩序、交易信用之虞，其犯罪
    情狀，並無可堪憫恕之處，指摘原判決引用刑法第59條酌減
    其刑，其適用法律難認合法，另原判決量刑亦有過於寬宥被
    告等情。惟查，原判決已敘明適用刑法第59條之理由與依據
    ，此本於職權之行使而適用法律，尚難認為違法；再按量刑
    輕重係屬事實審法院得依職權自由裁量之事項，茍已斟酌刑
    法第57條各款所列情狀而未逾法定刑度，即不得遽指為違法
    ，查原審亦就其量刑之理由詳予敘明，本案被告以經營當鋪
    為業，且正值壯年，不思以正當方式賺取所需，反利用他人
    急迫而亟需用錢之際，收取高額利息，藉此牟利，惟未以暴
    力手段催討債務，及其收取利息之高低、犯罪動機、生活狀
    況、智識程度等一切情狀，並無適用法律不當之情事，檢察
    官以前開理由聲明上訴，並無理由，應予駁回。
、無罪部分：
一、按犯罪事實應依證據認定之，無證據不得認定犯罪事實，刑
    事訴訟法第154條第2項定有明文。又認定不利於被告之事實
    ，應憑證據，如未能發現相當證據，或證據不足以證明，自
    不能以推測或擬制之方法，以為裁判基礎；而認定犯罪事實
    所憑證據，雖不以直接證據為限，間接證據亦包括在內，然
    而無論直接或間接證據，其為訴訟上之證明，須於通常一般
    之人均不致有所懷疑，而得確信其為真實之程度者，始得據
    為有罪之認定，若其關於被告是否犯罪之證明未能達此程度
    ，而有合理性懷疑之存在，致使無從形成有罪之確信，根據
    「罪證有疑、利於被告」之證據法則，即不得遽為不利被告
    之認定（最高法院30年上字第816號、40年臺上字第86號、
    76年臺上字第4986號判例意旨參照）。且檢察官對於起訴之
    犯罪事實，仍應負提出證據及說服之實質舉證責任，倘其所
    提出之證據，不足為被告有罪之積極證明，或其指出證明之
    方法，無從說服法院以形成被告有罪之心證，基於無罪推定
    之原則，自應為被告無罪判決之諭知（最高法院92年臺上字
    第128號判例意旨參照）。另被害人就被害經過所為之陳述
    ，其目的在於使被告受刑事訴追處罰，與被告處於絕對相反
    之立場，其陳述或不免渲染、誇大。是被害人縱立於證人地
    位具結而為指證、陳述，其供述證據之證明力仍較與被告無
    利害關係之一般證人之陳述為薄弱。從而，被害人就被害經
    過之陳述，除須無瑕疵可指，且須就其他方面調查又與事實
    相符，亦即仍應調查其他補強證據以擔保其指證、陳述確有
    相當之真實性，而為通常一般人均不致有所懷疑者，始得採
    為論罪科刑之依據，非謂被害人已踐行人證之調查程序，即
    得恝置其他補強證據不論，逕以其指證、陳述作為有罪判決
    之唯一證據（最高法院95年度臺上字第6017號判決意旨參照
    ）。
二、公訴意旨另以：被害人連晟閔（下以姓名稱之）於97年1月
    至8月間，分別5次向被告所經營之「中一當舖」借得如附表
    一編號2至6所示之金額後，因不堪重利之苦，遂離家出走並
    四處躲藏，被告為追討前開債務，於97年12月間至98年之農
    曆年前，多次往連晟閔父親即告訴人連明枝（下以姓名稱之
    ）所經營，位於臺中縣豐原市○○街565巷90之3號之「景捷
    企業有限公司」（下稱景捷公司）找連晟閔未果，竟於98年
    之農曆年前某日復至景捷公司對連明枝語出恐嚇，表示「最
    少要付110萬元，否則要將這件貸款交給公司，而且我們要
    捉連晟閔也很容易，捉到時，就要將連晟閔剁手剁腳，甚至
    把他處理掉（意指殺掉連晟閔）」等語，致連明枝聞之心生
    畏懼；其後因被告始終找不到連晟閔出面解決債務，竟於98
    年2月19日以無來電顯示之電話撥打連明枝所持用之0000000
    000號行動電話再次恐嚇連明枝，表示「如果再不拿錢出來
    解決，就要捉連晟閔及他典當之車輛，捉到連晟閔，就要把
    他剁手剁腳，逼他還錢）」等語，亦致連明枝聞之心生畏懼
    ，因認被告涉犯刑法第305條恐嚇危害安全罪嫌。
三、公訴意旨認被告涉犯恐嚇危害安全犯行，無非係以連晟閔、
    羅偉恭、李仁杰之證述為其論據。訊據被告固坦承曾向連明
    枝催討連晟閔所積欠之債務，然堅詞否認有公訴意旨所指稱
    之恐嚇危害安全犯行，辯稱：伊當時只有跟連明枝說事情要
    好好處理，沒有恐嚇連明枝等語。經查：
  (一)於98年3月29日，連晟閔於偵查中固曾證稱：「（你還不出
    來之後，對方有無用恐嚇或其他手段要你還錢？）我去年12
    月份快繳不出來的時候，對方打電話來說，再不還錢，就要
    讓我好看，....到今年一月中，因為我太太快生產，我就打
    電話回家問是否平安，她告訴我對方到家裡來，也到我父親
    的公司去騷擾。」等語（參98年度他第1064號偵查卷第30頁
    ）。惟於98年1月23日（即農曆12月28日），連晟閔接受警
    詢時稱未遭受暴力討債，其於警詢中證稱：「（你無法再支
    付利息及償還本金後，有無遭當鋪業者暴力討債？）我無法
    再支付利息及償還本金後，我就四處避走，中一當鋪的人沒
    能找到我，所以我沒有遭暴力討債，我知道中一當鋪的人有
    到我家去找我父親連明枝談論償還債務問題，我父親有要替
    我償還債務的誠意，但是中一當鋪的人要求我父親償還145
    萬元，我父親無法負擔，才要我向貴隊報案（指重利案件）
    ，目前我及我家人均尚未遭中一當鋪的人暴力討債。」等語
    （參警卷(二)第8頁背面），是連晟閔前後證述已有不一。況
    連晟閔於偵查中僅證稱：「也到我父親的公司去騷擾。」一
    語，亦與連明枝證稱被告係恐嚇稱：「最少要付110萬元，
    否則要將這件貸款交給公司，而且我們要捉連晟閔也很容易
    ，捉到時，就要將連晟閔剁手剁腳，甚至把他處理掉」等語
    不符。另依據連晟閔於警詢中證述，其知悉被告曾向連明枝
    催討債務，其父親連明枝本願代為償還債務，但被告要求償
    還金額為145萬元，致連明枝無力償還等情，足認連晟閔四
    處躲避期間，仍與其家人有密切聯繫，知悉當時被告催討債
    務之狀況及手段。倘被告曾於98年之農曆年前某日，至景捷
    公司對連明枝語出恐嚇，連晟閔亦必知悉遭受恐嚇之情事。
    而連晟閔既因無力償還重利，為避免遭被告繼續追討債務，
    故於98年1月23日（即98年農曆過年前之農曆12月28日），
    向員警告發被告所涉重利犯行，連晟閔於警詢時豈有不告發
    被告以恐嚇方式催討債務，反證稱：「目前我及我家人均尚
    未遭中一當鋪的人暴力討債。」等語。準此，連晟閔於警詢
    中之證述，核與常理相符，亦與被告所辯相符，應堪採信。
    故本件自難以連晟閔於偵查中證述之內容，而為被告不利之
    認定。
  (二)查連明枝固曾於警詢中證述被告有先後2次之恐嚇危害安全
    犯行（參警卷(二)第13頁），但對於被告恐嚇之次數、方法等
    ，前後證述不一。其於警詢中證稱：被告於98年農曆過年前
    ，在景捷公司當面恐嚇，另於98年2月19日以電話恐嚇云云
    （參警卷(二)第13頁）；於偵查中卻證稱：「（林郁修他們在
    你店裡有無恐嚇或暴力？）沒有，他都用電話恐嚇，因為他
    們都知道我店裡（指景捷公司）有裝監視器，另外，他們也
    不敢用暴力，因為他們知道我是開瓦斯行的，他們怕我抓狂
    後，點燃瓦斯，跟他們同歸於盡。」云云（參98年度他字第
    1064號偵查卷第34頁）。證人連明枝先後證述被告恐嚇情節
    ，既不一致，連明枝證述是否屬實，已值啟疑。又連明枝於
    原審審理時復證稱：被告多次帶領李仁杰及其他不詳之人，
    至景捷公司向伊催討債務，恐嚇伊多次，但只有被告恐嚇伊
    ，李仁杰及他人都沒有恐嚇云云（參原審卷第120至124頁）
    ，若被告係對連明枝施用暴力討債，既然被告與多人一同前
    往，衡情豈有僅被告一人施用恐嚇手段？是連明枝證述情節
    ，顯與一般常見聚眾暴力討債之情狀不符，自難採信。
  (三)證人李仁杰於警詢及偵查中固證稱：曾陪同被告至景捷公司
    ，向連明枝催討連晟閔所積欠之債務等語，但證人李仁杰並
    未證述被告有恐嚇連明枝（參警卷(三)第13至15頁、98年度偵
    字第6535號偵查卷第26至27頁）。又證人李仁杰先後2、3次
    陪同被告前往景捷公司，向連明枝催討債務時，被告與連明
    枝因債務金額認知不一，其2人大聲爭執，被告並未恐嚇告
    訴人連明枝等情，業據證人李仁杰於原審審理時證稱：「（
    他們談話的氣氛如何？）就是一般，不過聲音大一點。」、
    「（談話過程中，你有無聽到被告林郁修有恐嚇嗎？）沒有
    。」、「（當時連先生有跟你反應說他被被告恐嚇嗎？）沒
    有。」、「（當時連先生的反應有很驚慌嗎？）沒有。」、
    「（你在場時，被告如何向連明枝索討債務？）就是問連先
    生說要如何還錢。就是兩造對於數字的認知不一樣，對方提
    出一個數字，但是對方不認同，兩造對於這個一直在爭執中
    。」、「（你在警詢中說『可以看得出講的非常不愉快』，
    這是什麼情形？）就是大家口氣都比較大聲，不像朋友在談
    事情這樣，兩邊聲音都很大，但是沒有互罵。」等語（參原
    審卷第118至120頁），核與連晟閔於警詢中證述、被告所辯
    相符，應堪採信。
  (四)證人羅偉恭於偵查中僅證稱中一當鋪人員，未能尋獲連晟閔
    時，向其催討債務時，曾表示要以其汽車抵償，並騷擾羅偉
    恭及其家人，並未證述被告有何恐嚇犯行（參98年度他字第
    10 64號卷第36至37頁），是證人羅偉恭之證述，已難認與
    本案有何關連性。況連明枝指訴之被告恐嚇犯行，證人羅偉
    恭並不在場，證人羅偉恭既未曾親見親聞被告有上開恐嚇危
    害安全犯行，自不得以證人羅偉恭之證述，而為被告不利之
    推論。
  (五)綜上所述，連晟閔於警詢、證人李仁杰於原審證述，均證稱
    被告未施用恐嚇方式催討債務，證人羅偉恭則不在場而未見
    聞被告是否有恐嚇犯行，連明枝之證述有先後不一及與常情
    不符之瑕疵而不足採信，故依舉證分配之法則，對於被告之
    成罪事項，應由檢察官負舉證義務，本案被告所涉恐嚇危害
    安全罪嫌部分，檢察官既不能舉證證明被告此部分有恐嚇危
    害安全之行為，而使本院產生無庸置疑之明確心證，則本案
    此部分依罪疑唯有利於被告原則，應對被告為有利之認定。
    此外，本院復查無其他積極證據足以證明被告有何公訴人所
    指恐嚇危害安全之犯行，此部分既不能證明被告犯罪，揆諸
    上開說明，此部分自應為被告無罪之諭知。原審因而為被告
    無罪之諭知，並無不當，檢察官上訴意旨仍認被告有恐嚇危
    害安全之行為，指摘原判決不當，為無理由，應予駁回。
肆、如附表四所示被告林郁修其餘被訴之重利罪部分，均經原審
    判決無罪，未經上訴而確定，非屬本院之審判範圍，併予敘
    明。
據上論結，應依刑事訴訟法第368條，判決如主文。
本案經檢察官鍾宗耀到庭執行職務。
中    華    民    國    99    年    12    月    28    日
            刑事第二庭  審判長法  官  邱  顯  祥
                              法  官  張  國  忠
                              法  官  王  鏗  普
以上正本證明與原本無異。
重利及恐嚇危害安全部分，不得上訴；其餘得上訴。
得上訴部分，如不服本判決應於收受送達後十日內向本院提出上
訴狀，其未敘述上訴之理由者並得於提起上訴後十日內向本院補
提理由書（均須按他造當事人之人數附繕本）「切勿逕送上級法
院」。
                              書記官  詹  雅  婷
中    華    民    國    99    年    12    月    28    日
附表一（重利有罪部分）：
┌─┬───┬──────┬────┬─────┬────────┬──────┬────────┐
│編│借款人│借款時間    │借款原因│ 借款金額 │利息金額        │借款時提供之│     罪刑       │
│號│      │            │        ├─────┤重利之利率      │擔保物品    │                │
│  │      │            │        │ 利息約定 │                │            │                │
├─┼───┼──────┼────┼─────┼────────┼──────┼────────┤
│1 │彭惠光│94年4月27日 │急於用錢│6萬。     │預扣第1期利息5千│車號PH-5872 │林郁修共同犯重利│
│  │      │（收取利息至│        │每月1期   │4百元。         │號自小客車行│罪，處拘役拾日│
│  │      │98年3月5日為│        │每期利息5 │年利率108%      │車執照      │，如易科罰金，以│
│  │      │警查獲前某日│        │千4百元。 │                │            │新臺幣壹仟元折算│
│  │      │）          │        │          │                │            │壹日。          │
├─┼───┼──────┼────┼─────┼────────┼──────┼────────┤
│2 │連晟閔│97年1月     │創業急需│20萬元。  │預扣第1期利息2萬│車號5V-4909 │林郁修犯重利罪，│
│  │      │借款，嗣後繳│資金    │每月1期、 │2千元。         │號自小貨車（│處拘役拾日，如│
│  │      │付6期利息。 │        │每期利息2 │年利率132%      │車主景捷企業│易科罰金，以新臺│
│  │      │            │        │萬2千元之 │                │有限公司）行│幣壹仟元折算壹日│
│  │      │            │        │方式收取。│                │車執照      │。              │
├─┼───┼──────┼────┼─────┼────────┼──────┼────────┤
│3 │連晟閔│97年2月23日 │創業急需│20萬元。  │預扣第1期利息2萬│車號0298-PR │林郁修犯重利罪，│
│  │      │            │資金    │每月1期、 │5千元。         │號自小客車（│處拘役拾日，如│
│  │      │            │        │每期利息2 │年利率150%      │車主盧怡蓉）│易科罰金，以新臺│
│  │      │            │        │萬5千元之 │                │車號A9-8331 │幣壹仟元折算壹日│
│  │      │            │        │方式收取。│                │號自小貨車（│。              │
│  │      │            │        │          │                │車主景捷企業│                │
│  │      │            │        │          │                │有限公司）行│                │
│  │      │            │        │          │                │車執照      │                │
├─┼───┼──────┼────┼─────┼────────┼──────┼────────┤
│4 │連晟閔│97年2月19日 │創業急需│20萬元。  │預扣第1期利息2萬│車號6007-HH │林郁修犯重利罪，│
│  │      │，嗣後繳付1 │資金    │每月1期、 │7千元。         │號自小客車（│處拘役拾日，如│
│  │      │期利息2400  │        │每期利息2 │年利率162%      │車主：和運汽│易科罰金，以新臺│
│  │      │元。        │        │萬7千元之 │                │車租賃公司）│幣壹仟元折算壹日│
│  │      │            │        │方式收取。│                │行車執照    │。              │
├─┼───┼──────┼────┼─────┼────────┼──────┼────────┤
│5 │連晟閔│97年3月25日 │創業急需│5萬元。   │預扣第1期利息7千│無質押物品  │林郁修犯重利罪，│
│  │      │，嗣後繳付2 │資金    │每月1期、 │5百元。         │            │處拘役拾日，如│
│  │      │期利息。    │        │每期利息7 │年利率180%      │            │易科罰金，以新臺│
│  │      │            │        │千5百元之 │                │            │幣壹仟元折算壹日│
│  │      │            │        │方式收取。│                │            │。              │
├─┼───┼──────┼────┼─────┼────────┼──────┼────────┤
│6 │羅偉恭│97年10月1日 │創業急需│25萬。    │預扣第1期利息3萬│車號5111-SC │林郁修犯重利罪，│
│  │      │            │資金    │每月1期、 │7千5百元。      │號自小客車（│處拘役拾日，如│
│  │      │            │        │每期利息3 │年利率180%      │車主羅偉恭）│易科罰金，以新臺│
│  │      │            │        │萬7千5百元│                │車號5258號自│幣壹仟元折算壹日│
│  │      │            │        │之方式收取│                │小客車 (車主│。              │
│  │      │            │        │。        │                │連明枝）行車│                │
│  │      │            │        │          │                │執照        │                │
├─┼───┼──────┼────┼─────┼────────┼──────┼────────┤
│7 │柯阿韞│97年2月16日 │房貸壓力│2萬。     │預扣第1期利息2千│車號JT-3253 │林郁修犯重利罪，│
│  │      │            │急於用錢│每月1期、 │元。            │號自小客車（│處拘役貳拾日，如│
│  │      │            │        │每期利息2 │年利率120%      │車主柯阿韞）│易科罰金，以新臺│
│  │      │            │        │千元 (借款│                │行車執照    │幣壹仟元折算壹日│
│  │      │            │        │1萬元1千元│                │            │。              │
│  │      │            │        │利息）    │                │            │                │
├─┼───┼──────┼────┼─────┼────────┼──────┼────────┤
│8 │柯阿韞│97年5月18日 │急於用錢│2萬。     │預扣第1期利息2千│車號JT-3253 │林郁修犯重利罪，│
│  │      │            │        │每月1期、 │元。            │號自小客車（│處拘役貳拾日，如│
│  │      │            │        │每期利息2 │年利率120%      │車主柯阿韞）│易科罰金，以新臺│
│  │      │            │        │千元 (借款│                │行車執照    │幣壹仟元折算壹日│
│  │      │            │        │1萬元1千元│                │            │。              │
│  │      │            │        │利息）    │                │            │                │
├─┼───┼──────┼────┼─────┼────────┼──────┼────────┤
│9 │吳振槐│97年2月25日 │公司資金│17萬（起訴│預扣第1期利息1萬│車號3508-SB │林郁修犯重利罪，│
│  │      │            │周轉，急│書誤載為27│5千3百元。      │號自小客車（│處拘役拾日，如│
│  │      │            │於用錢  │萬）。    │年利率108%      │車主洪雲嬌）│易科罰金，以新臺│
│  │      │            │        │每月1期、 │                │行車執照    │幣壹仟元折算壹日│
│  │      │            │        │每期利息  │                │            │。              │
│  │      │            │        │1萬5千3百 │                │            │                │
│  │      │            │        │元        │                │            │                │
├─┼───┼──────┼────┼─────┼────────┼──────┼────────┤
│10│郭錦杉│96年10月5日 │店內資金│15萬。    │預扣第1期利息1萬│車號3B-5220 │林郁修犯重利罪，│
│  │      │            │周轉，急│每月1期、 │6千5百元。      │號自小客車（│處拘役拾日，如│
│  │      │            │於用錢  │每期利息  │年利率132%      │車主郭錦杉）│易科罰金，以新臺│
│  │      │            │        │1萬6千5百 │                │行車執照    │幣壹仟元折算壹日│
│  │      │            │        │元        │                │            │。              │
├─┼───┼──────┼────┼─────┼────────┼──────┼────────┤
│11│陳瑞淋│97年11月28日│公司資金│30萬。    │預扣第1期利息。 │車號3R-3265 │林郁修犯重利罪，│
│  │      │            │周轉，急│          │年利率約180%    │號汽車（車主│處拘役拾日，如│
│  │      │            │於用錢  │          │                │全誠食品有限│易科罰金，以新臺│
│  │      │            │        │          │                │公司)行車執 │幣壹仟元折算壹日│
│  │      │            │        │          │                │照          │。              │
├─┼───┼──────┼────┼─────┼────────┼──────┼────────┤
│12│黃秀月│95年11月間  │公司資金│28萬。    │預扣第1期利息3萬│車號R9-3475 │林郁修犯重利罪，│
│  │      │（收取利息至│周轉，急│每月1期、 │8百元。         │號自小客車（│處拘役拾日，如│
│  │      │98年1月28日 │於用錢  │每期利息  │年利率132%      │車主黃秀月）│易科罰金，以新臺│
│  │      │）          │        │3萬8百元  │                │行車執照    │幣壹仟元折算壹日│
│  │      │            │        │          │                │            │。              │
├─┼───┼──────┼────┼─────┼────────┼──────┼────────┤
│13│黃秀月│96年11月間  │公司資金│28萬。    │預扣第1期利息3萬│車號B7-5159 │林郁修犯重利罪，│
│  │      │            │周轉，急│每月1期、 │8百元。         │號自小貨車、│處拘役拾日，如│
│  │      │            │於用錢  │每期利息  │年利率132%      │車號3363-HP │易科罰金，以新臺│
│  │      │            │        │3萬8百元  │                │自小貨車、車│幣壹仟元折算壹日│
│  │      │            │        │          │                │號Y7-6865號 │。              │
│  │      │            │        │          │                │自小貨車行車│                │
│  │      │            │        │          │                │執照        │                │
│  │      │            │        │          │                │            │                │
├─┼───┼──────┼────┼─────┼────────┼──────┼────────┤
│14│胡雅麗│96年3月9日  │公司資金│8萬。     │預扣第1期利息7千│車號3R-2833 │林郁修犯重利罪，│
│  │      │（收取利息至│周轉，急│每月1期、 │2百元。         │號汽車（車主│處拘役拾日，如│
│  │      │98年1月間） │於用錢  │每期利息  │年利率108%      │胡雅麗）行車│易科罰金，以新臺│
│  │      │            │        │7千2百元。│                │執照        │幣壹仟元折算壹日│
│  │      │            │        │          │                │            │。              │
├─┼───┼──────┼────┼─────┼────────┼──────┼────────┤
│15│劉興聲│97年11月10日│店內資金│3萬。     │預扣第1期利息3千│車號5V-7833 │林郁修犯重利罪，│
│  │      │            │周轉，急│每月1期、 │元。            │汽車（車主劉│處拘役貳拾日，如│
│  │      │            │於用錢  │每期利息  │年利率120%      │興聲）行車執│易科罰金，以新臺│
│  │      │            │        │3千元。   │                │照          │幣壹仟元折算壹日│
│  │      │            │        │          │                │            │。              │
├─┼───┼──────┼────┼─────┼────────┼──────┼────────┤
│16│劉興聲│97年11月20日│店內資金│2萬。     │預扣第1期利息2千│車號5V-7833 │林郁修犯重利罪，│
│  │      │            │周轉，急│每月1期、 │元。            │號汽車（車主│處拘役貳拾日，如│
│  │      │            │於用錢  │每期利息  │年利率120%      │劉興聲）行車│易科罰金，以新臺│
│  │      │            │        │2千元。   │                │執照        │幣壹仟元折算壹日│
│  │      │            │        │          │                │            │。              │
├─┼───┼──────┼────┼─────┼────────┼──────┼────────┤
│17│劉興聲│97年12月8日 │店內資金│4萬。     │預扣第1期利息4千│車號5V-7833 │林郁修犯重利罪，│
│  │      │            │周轉，急│每月1期、 │元。            │號汽車（車主│處拘役貳拾日，如│
│  │      │            │於用錢  │每期利息  │年利率120%      │劉興聲）行車│易科罰金，以新臺│
│  │      │            │        │4千元。   │                │執照        │幣壹仟元折算壹日│
│  │      │            │        │          │                │            │。              │
└─┴───┴──────┴────┴─────┴────────┴──────┴────────┘
附表二：偽造之本票
┌──┬──────┬────┬───┬─────────┐
│編號│票載發票日  │金額（新│票載發│偽造之署名及指印  │
│    │            │臺幣）  │票人  │                  │
├──┼──────┼────┼───┼─────────┤
│ 1  │94年6月27日 │90,000元│彭惠光│偽造之「彭惠光」署│
│    │            │        │      │名1枚、指印3枚    │
├──┼──────┼────┼───┼─────────┤
│ 2  │96年6 月6 日│90,000元│彭惠光│偽造之「彭惠光」署│
│    │            │        │      │名1枚、指印3枚    │
├──┼──────┼────┼───┼─────────┤
│ 3  │97年7 月24日│50,000元│劉興聲│偽造之「劉興聲」署│
│    │            │        │      │名1枚、指印3枚    │
├──┼──────┼────┼───┼─────────┤
│ 4  │97年7 月26日│50,000元│劉興聲│偽造之「劉興聲」署│
│    │            │        │      │名1枚、指印3枚    │
├──┼──────┼────┼───┼─────────┤
│ 5  │96年5 月24日│80,000元│劉興聲│偽造之「劉興聲」署│
│    │            │        │      │名1枚、指印3枚    │
├──┼──────┼────┼───┼─────────┤
│ 6  │96年9 月20日│30,000元│劉興聲│偽造之「劉興聲」署│
│    │            │        │      │名1枚、指印3枚    │
├──┼──────┼────┼───┼─────────┤
│ 7  │96年7 月4日 │40,000元│劉興聲│偽造之「劉興聲」署│
│    │            │        │      │名1枚、指印3枚    │
└──┴──────┴────┴───┴─────────┘
附表三：偽造之私文書
┌──┬───────────┬───────────────────┐
│編號│文書名稱              │偽造之「彭惠光」、「劉興聲」署名及指印│
├──┼───────────┼───────────────────┤
│ 1  │授權書（附於附表二編號│偽造「彭惠光」署名1枚、指印1枚        │
│    │1 之本票）            │                                      │
├──┼───────────┼───────────────────┤
│ 2  │授權書（附於附表二編號│偽造「彭惠光」署名1枚、指印1枚        │
│    │2 之本票）            │                                      │
├──┼───────────┼───────────────────┤
│ 3  │授權書（附於附表二編號│偽造「劉興聲」署名1枚、指印1枚        │
│    │3 之本票）            │                                      │
├──┼───────────┼───────────────────┤
│ 4  │授權書（附於附表二編號│偽造「劉興聲」署名1枚、指印1枚        │
│    │4 之本票）            │                                      │
├──┼───────────┼───────────────────┤
│ 5  │授權書（附於附表二編號│偽造「劉興聲」署名1枚、指印1枚        │
│    │5 之本票）            │                                      │
├──┼───────────┼───────────────────┤
│ 6  │授權書（附於附表二編號│偽造「劉興聲」署名1枚、指印1枚        │
│    │6 之本票）            │                                      │
├──┼───────────┼───────────────────┤
│ 7  │授權書（附於附表二編號│偽造「劉興聲」署名1枚、指印1枚        │
│    │7 之本票）            │                                      │
├──┼───────────┼───────────────────┤
│ 8  │授權書（附於下列編號9 │偽造「劉興聲」署名1枚、指印1枚        │
│    │之本票）              │                                      │
├──┼───────────┼───────────────────┤
│ 9  │本票（面額100,000元， │偽造「劉興聲」署名1枚、指印5枚        │
│    │票載發票人「劉興聲」，│                                      │
│    │發票日未記載完成，僅記│                                      │
│    │載95年19日）          │                                      │
└──┴───────────┴───────────────────┘
附表四（重利經原審判決無罪確定部分）：
┌──┬──────┬────┬────┬────┬───┐
│編號│日  期      │ 借款人 │放款金額│每月利息│年利率│
├──┼──────┼────┼────┼────┼───┤
│ 1  │95年11月6 日│翁洪春綢│ 100,000│  3,000 │  36% │
├──┼──────┼────┼────┼────┼───┤
│ 2  │95年12月1 日│翁洪春綢│  50,000│  1,500 │  36% │
├──┼──────┼────┼────┼────┼───┤
│ 3  │95年9 月15日│ 王文性 │ 150,000│  6,000 │  48% │
├──┼──────┼────┼────┼────┼───┤
│ 4  │97年12月22日│ 王文性 │ 100,000│  4,000 │  48% │
└──┴──────┴────┴────┴────┴───┘

司法院資訊處製作；財團法人民間司法改革基金會備份。
